【裁判字號】    97,訴,674
【裁判日期】    980211
【裁判案由】    毒品危害防制條例
【裁判全文】
臺灣士林地方法院刑事判決               97年度訴字第674號
公  訴  人  臺灣士林地方法院檢察署檢察官
被      告  甲○○
上列被告因違反毒品危害防制條例案件，經檢察官提起公訴（97
年度毒偵字第794 號)， 被告於本院準備程序中為有罪之陳述，
本院合議庭裁定由受命法官獨任依簡式審判程序審理，並判決如
下：
    主  文
甲○○施用第二級毒品，累犯，處有期徒刑伍月，扣案第二級毒
品大麻（驗餘淨重零點壹貳柒伍公克）沒收銷燬，包裝大麻用之
外包裝袋壹個、大麻吸食煙斗壹支，均沒收；又施用第二級毒品
，累犯，處有期徒刑伍月，扣案第二級毒品甲基安非他命（驗餘
淨重捌點陸參公克）沒收銷燬，包裝甲基安非他命用之外包裝袋
貳個、施用甲基安非他命之玻璃球伍個，均沒收；又施用第一級
毒品，累犯，處有期徒刑七月，扣案第一級毒品海洛因（驗餘淨
重貳點零參公克）沒收銷燬，包裝海洛因用之外包裝袋貳個、施
用海洛因使用之注射針筒壹支，均沒收。應執行有期徒刑壹年參
月。扣案第二級毒品大麻（驗餘淨重零點壹貳柒伍公克）、第二
級毒品甲基安非他命（驗餘淨重捌點陸參公克）、第一級毒品海
洛因（驗餘淨重貳點零參公克）均沒收銷燬，包裝大麻用之外包
裝袋壹個、包裝甲基安非他命用之外包裝袋貳個、包裝海洛因用
之外包裝袋貳個、施用大麻之大麻吸食煙斗壹支，施用甲基安非
他命之玻璃球伍個、施用海洛因使用之注射針筒壹支，均沒收。
    事  實
一、甲○○前因違反麻醉藥品管理條例案件，施用安非他命部分
    經臺灣士林地方法院以86年度訴字第356 號判決處有期徒刑
    7 月確定，另販賣安非他命部分經臺灣高等法院以86年度上
    訴字第4933號判決處有期徒刑5 年6 月，嗣經提起上訴，經
    最高法院以87年度臺上字第1504號駁回上訴而確定，上開二
    罪定應執行有期徒刑5 年10月確定，於民國89年5 月10日縮
    短刑期假釋出監，嗣經撤銷假釋，於92年4 月28日再入監執
    行殘刑，復經縮短刑期於94年9 月11日執行完畢；復因施用
    毒品案件，經觀察、勒戒後，認有繼續施用毒品傾向，經臺
    灣基隆地方法院以91年度毒聲字第840 號裁定令入戒治處所
    施以強制戒治，於92年4 月17日裁定停止戒治，所餘戒治期
    間付保護管束，於92年9 月10日強制戒治付保護管束期滿，
    並由臺灣基隆地方法院檢察署檢察官以92年度戒毒偵字第65
    號為不起訴處分確定。詎仍不知悔改，復於前案強制戒治執
    行完畢釋放後之5 年內，又基於施用第二級毒品大麻之犯意
    ，於97年3 月11日下午6 時許，在臺北市○○區○○路3 段
    76號居所，以將大麻煙草捲入大麻吸食煙斗內，以火點燃吸
    食煙霧之方式，施用第二級毒品大麻一次。復各基於施用第
    一級毒品海洛因、第二級毒品甲基安非他命之犯意，於97年
    3 月18日下午3 時許，在上址居所，先以將甲基安非他命置
    放於玻璃球燒烤吸食煙霧之方式，施用第二級毒品甲基安非
    他命一次，復於同日下午4 至5 時許，以將海洛因加水注入
    注射針筒施打手臂之方式，施用第一級毒品海洛因一次。嗣
    於97年3 月18日晚間8 時許，在臺北市○○區○○街474 巷
    17號3 樓友人余晏甄住處，為警持搜索票搜索，當場查獲並
    扣得甲○○所有之第一級毒品海洛因2 包（總毛重2.8 公克
    ，總淨重2.2 公克）、第二級毒品甲基安非他命2 包（總毛
    重9.25公克，總淨重8.65公克）、第二級毒品大麻1 包（毛
    重0.37公克，淨重0.13公克）、前揭施用大麻所用之大麻吸
    食煙斗1 支、施用海洛因所使用之注射針筒1 支、施用甲基
    安非他命使用之玻璃球5 顆，嗣經其同意後為警採集尿液送
    驗呈嗎啡及甲基安非他命陽性反應，始查知上情。
二、案經臺北市政府警察局北投分局報請臺灣士林地方法院檢察
    署檢察官偵查起訴。
    理  由
一、本件被告所犯非死刑、無期徒刑或最輕本刑有期徒刑3 年以
    上之罪，亦非高等法院管轄第一審案件，且於準備程序進行
    中，被告先就被訴事實為有罪之陳述，經告知被告簡式審判
    程序之旨，並聽取檢察官、被告之意見後，本院裁定進行簡
    式審判程序，是本件之證據調查，依刑事訴訟法第273 條之
    2 規定，不受同法第159 條第1 項、第161 條之2 、第161
    條之3 、第163 條之1 及第164 條至第170 條規定之限制，
    合先敘明。
二、上揭犯罪事實，業據被告甲○○於本院準備程序及審理中坦
    承不諱，且被告於97年3 月18日為警所採集之尿液，經送臺
    灣尖端先進生技醫藥股份有限公司（下稱臺灣尖端公司）以
    氣相層析質譜儀分析法檢驗結果，均呈安非他命、甲基安非
    他命、嗎啡、可待因之陽性反應，有臺灣尖端公司2008年3
    月28日濫用藥物檢驗報告正本、濫用藥物尿液檢驗檢體監管
    紀錄表正本、臺北市政府警察局北投分局查獲煙毒麻藥案件
    尿液送驗紀錄簿影本、臺北市政府警察局北投分局97年4 月
    15日北市警投分刑字第09730899800 號函各1 紙附卷可稽（
    分見毒偵卷第90頁、第85頁、第86頁、第89頁、第87頁），
    並有扣案第一級毒品海洛因2 包，經送法務部調查局濫用藥
    物實驗室鑑驗，結果為：「均含第一級毒品海洛因成分，合
    計淨重2.03公克（空包裝袋總重0.70公克），純度41.27 ％
    ，純質淨重0.84公克」，有該局97年5 月1 日調科壹字第09
    723021430 號鑑定書正本一紙可按（見毒偵卷第101 頁）；
    另扣案第二級毒品甲基安非他命2 包，經送臺北市政府警察
    局鑑驗，結果為：「疑似安非他命白色透明晶體，共計2 包
    ，總毛重9.25公克，總淨重8.65公克，各取0.01公克化驗，
    餘8.63公克，均檢出第二級毒品安非他命、甲基安非他命成
    分。」有該局97年3 月27日北市鑑毒字第096 號鑑驗通知書
    正本一紙可參；另扣案第二級毒品大麻1 包，經送交通部民
    用航空局航空醫務中心鑑驗，結果為：「黃色煙草碎粒及深
    棕色煙草碎片1 袋，實稱毛重0.37公克（含一袋一標籤），
    淨重0.13公克，取樣0.0025公克，餘重0.1275公克，檢出Te
    trahydrocannabinol四氫大麻酚為大麻主成分之一。」有該
    中心97年3 月26日航藥鑑字第0971786 號鑑定書影本一紙可
    憑（見毒偵卷第104 頁），並有被告自承用以施用大麻所用
    之大麻吸食煙斗1 支、用以施用甲基安非他命使用之玻璃球
    5 顆，及用以施用海洛因所使用之注射針筒1 支扣案可佐，
    又被告於警詢、檢察官訊問及本院審理時迭供承確有施用大
    麻犯行，於警詢及本院審理時均供稱：大麻是97年3 月11日
    下午18時許施用。（見毒偵卷第14頁警詢筆錄、本院審理筆
    錄），參酌被告於97年3 月18日為警查獲時，確遭扣得含上
    開第二級毒品大麻碎粒及碎片一袋，堪認被告上開自白應與
    事實相符，而堪採信。至被告於97年3 月18日為警採尿送驗
    結果，依上開經臺灣尖端公司濫用藥物檢驗報告所示，大麻
    類雖呈陰性反應，惟查大麻經檢測結果閾值須達50ng/ml 以
    上，方認定為陽性反應，而施用毒品後，本會因其施用毒品
    量、方式、時間等不同致檢測值高低不同，查本件被告已自
    承係以將大麻捲入煙斗內方式施用，施用量本即較微，且被
    告自承係於97年3 月11日施用，是被告尿液經初步檢驗雖就
    大麻類呈陰性反應，係因其施用量尚微，且係採尿送驗前7
    日確有施用，上開扣案第二級毒品大麻自得佐證被告自白施
    用大麻之事實，因認被告確有施用大麻之犯行。綜上所述，
    堪認被告之自白與事實相符，足以採信。又被告前因施用毒
    品案件，經觀察、勒戒後，認有繼續施用毒品傾向，經臺灣
    基隆地方法院以91年度毒聲字第840 號裁定令入戒治處所施
    以強制戒治，於92年4 月17日裁定停止戒治，所餘戒治期間
    付保護管束，於92年9 月10日強制戒治付保護管束期滿，並
    經臺灣基隆地方法院檢察署檢察官以92年度戒毒偵字第65號
    為不起訴處分確定，有臺灣高等法院被告前案紀錄表1 份在
    卷足參，足認被告仍於前案觀察、勒戒、強制戒治執行完畢
    釋放後5 年內再犯施用毒品罪，被告再犯本件施用第一級、
    第二級毒品之罪，堪以認定，應依法論科。
四、核被告甲○○所為，係犯毒品危害防制條例第10條第1 項、
    第2 項之施用第一級、第二級毒品罪。被告因施用第一級毒
    品海洛因、第二級毒品甲基安非他命及大麻，而持有第一級
    毒品海洛因、第二級毒品甲基安非他命及大麻，其持有之低
    度行為為施用之高度行為所吸收，均不另論罪。末查，被告
    有事實欄所載論罪科刑並執行完畢之情形，有臺灣高等法院
    被告前案紀錄表1 份在卷可查，其受有期徒刑執行完畢後，
    5 年內故意再犯有期徒刑以上之本罪，為累犯，應依刑法第
    47條第1 項之規定加重其刑。爰審酌被告曾因施用毒品犯行
    ，而送觀察、勒戒、強制戒治，仍未能杜絕毒品之誘惑，而
    再次施用第一級、第二級毒品，顯現其意志不堅，不能戒絕
    毒品，惟念其施用毒品乃戕害自己身心健康，尚未危及他人
    ，及犯罪後坦承犯行，態度尚稱良好等一切情狀，分別量處
    如主文所示之刑，並定其應執行之刑。
五、扣案第二級毒品大麻1 包（驗餘淨重0.1275公克）及甲基安
    非他命2 包（驗餘淨重8.63公克）、第一級毒品海洛因2 包
    （驗餘淨重2.03公克），不問是否屬犯人所有，均應依毒品
    危害防制條例第18條第1 項前段之規定，予以分別於施用第
    二級毒品、第一級毒品之主文項下宣告沒收銷燬。又扣案之
    包裝大麻之包裝袋1 個、包裝甲基安非他命之包裝袋2 個、
    包裝海洛因用之外包裝袋2 個，均有防止毒品裸露、散逸之
    功能，且既與毒品分別鑑秤其重量，與毒品即無難以析離而
    無法個別宣告沒收之情事，且均為被告所有供包裝所施用第
    二級、第一級毒品之用；另扣案之大麻吸食煙斗1 支、玻璃
    球5 個、注射針筒1 支，均為被告所有分別供施用第二級毒
    品大麻及甲基安非他命、第一級毒品海洛因所用之物，業據
    被告於本院審理時供明在卷（參見本院審理筆錄），爰均依
    刑法第38條第1 項第2 款規定併予以分別於施用第二級毒品
    、第一級毒品之主文項下宣告沒收。
據上論斷，應依刑事訴訟法第273 條之1 第1 項、第299 條第1
項前段，毒品危害防制條例第10條第1 項、第2 項、第18條第1
項前段、刑法第11條前段、第47條第1 項、第51條第5 款、第38
條第1 項第2 款，判決如主文。
本案經檢察官蔡元仕到庭執行職務
中    華    民    國    98    年    2     月    11    日
                  刑事第四庭法  官  吳維雅
以上正本證明與原本無異。
如不服本判決，應於收受送達後10日內向本院提出上訴書狀，其
未敘述上訴理由者，應於上訴期間屆滿後20日內向本院補提理由
書狀（均須按他造當事人之人數附繕本）。
                            書記官  劉育君
中    華    民    國    98    年    2     月    11    日
附錄論罪科刑法條全文：
毒品危害防制條例第10條
施用第一級毒品者，處 6 月以上 5 年以下有期徒刑。
施用第二級毒品者，處 3 年以下有期徒刑。


司法院資訊處製作；財團法人民間司法改革基金會備份。
